臺灣板橋地方法院刑事判決　　　　　　　94年度訴字第1320號
公　訴　人　臺灣板橋地方法院檢察署檢察官
被　　　告　甲○○
選任辯護人　黃勝文律師
　　　　　　李進成律師
上列被告因違反槍砲彈藥刀械管制條例案件，經檢察官提起公訴
（九十四年度偵字第八一九三號、九十四年度偵緝字九八二號）
，本院判決如下：
    主  文
甲○○未經許可，持有可發射子彈具有殺傷力之改造手槍，累犯
，處有期徒刑壹年肆月，併科罰金新臺幣參萬元，罰金如易服勞
役，以銀元參佰元即新臺幣玖佰元折算壹日；扣案改造手槍壹枝
（管制編號0000000000號）沒收之。又連續未經許可
，製造可發射子彈具有殺傷力之改造手槍，累犯，處有期徒刑伍
年陸月，併科罰金新臺幣柒萬元，罰金如易服勞役，以銀元參佰
元即新臺幣玖佰元折算壹日；扣案改造手槍貳枝（管制編號00
00000000號、0000000000號）及含直徑柒點
捌釐米金屬彈頭之土造子彈貳顆（其中壹顆業於鑑定時試射）均
沒收之。應執行有期徒刑陸年玖月，併科罰金新臺幣玖萬元，罰
金如易服勞役，以銀元參佰元即新臺幣玖佰元折算壹日；扣案改
造手槍參枝（管制編號0000000000號、000000
0000號、0000000000號）及含直徑柒點捌釐米金
屬彈頭之土造子彈貳顆（其中壹顆業於鑑定時試射）均沒收之。
    事  實
一、甲○○前因誣告案件，先後兩次經臺灣桃園地方法院以八十
    九年度壢簡字第九一一號及本院以八十九年度易字第二一六
    八號各判處拘役五十日確定，分別於民國八十九年十一月二
    十八日及八十九年十二月二日以易科罰金執行完畢（不構成
    累犯）。復因偽造文書案件，經本院以九十年度訴字第二四
    一號判處有期徒刑五月確定，其後再因違反毒品危害防制條
    例案件，經本院以九十年度板簡字第一一七五號判處有期徒
    刑五月確定；以上所處有期徒刑經定應執行刑為九月，甫於
    九十一年九月五日縮刑期滿執行完畢（此部分構成累犯）。
二、詎甲○○猶不知悛悔，明知可發射子彈具有殺傷力之改造手
    槍及可擊發具殺傷力之土造子彈，分係槍砲彈藥刀械管制條
    例所規定非經中央主管機關許可不得製造、持有之槍械與子
    彈，竟仍基於持有可發射子彈具殺傷力改造手槍之犯意，於
    九十三年底某日，在國道二號高速公路中和交流道（位於臺
    北縣中和市）某處，向年籍不詳綽號「小龍」之成年男子以
    新臺幣（下同）五千元之價格，購得由仿ＦＮ廠一九一○型
    半自動手槍製造之金屬玩具手槍換裝土造金屬槍管改造而成
    具殺傷力之改造手槍乙枝（查獲後編定管制編號為0000
    000000號），而於購得後至九十四年一月二十五日十
    三時七分許遭查獲時止之期間內持有之。
三、甲○○另基於持有子彈之犯意，及持有槍枝主要組成零件與
    製造可發射子彈具殺傷力改造手槍之概括犯意，連續為下列
    行為：
  (一)於九十四年一月二十五日前之一月間某日，在位於臺北縣板
    橋市○○路之某模型玩具店內，以四千五百元之價格購得由
    仿ＦＮ廠一九一○型半自動手槍製造之金屬玩具手槍乙枝；
    復於數日後在臺北縣土城市○○路某處，向蘇逸玄（未據起
    訴）以三千元之價格購得屬槍枝主要組成零件之土造金屬槍
    管乙枝、含直徑七點八釐米金屬彈頭之土造子彈貳顆（另尚
    有不具殺傷力非屬槍砲彈藥刀械管制條例所定子彈之改造子
    彈與土造子彈各乙顆）。並於二日後在其當時位於臺北縣板
    橋市○○路一一○巷四弄十四號四樓之住處，將所購得之土
    造金屬槍管換裝於上開金屬玩具手槍上，以此方式將該金屬
    玩具手槍改造成可擊發適用子彈而具殺傷力之改造手槍（查
    獲後編定管制編號為0000000000號）而製造之。
  (二)於九十四年四月底某日，同在上模型玩具店內，以四千五百
    元之價格購得由仿ＦＮ廠一九一○型半自動手槍製造之金屬
    玩具手槍乙枝；復於數日後在臺北縣土城市○○路某處，再
    向蘇逸玄以三千元之價格購得屬槍枝主要組成零件之土造金
    屬槍管乙枝（另尚有不具殺傷力非屬槍砲彈藥刀械管制條例
    所定子彈之改造子彈四顆）。並於二日後在其當時位於臺北
    縣板橋市○○路一一○巷四弄十四號四樓之住處，將所購得
    之土造金屬槍管換裝於上開金屬玩具手槍上，以此方式將該
    金屬玩具手槍改造成可擊發適用子彈而具殺傷力之改造手槍
    （查獲後編定管制編號為0000000000號）而製造
    之。
四、嗣警先於九十四年一月二十五日十三時七分許在臺北縣板橋
    市○○路○段二四三號十三樓之五，自甲○○所攜背包內起
    出其於九十三年底所購得而持有之改造手槍乙支（查獲後編
    定管制編號為0000000000號）、於九十四年一月
    間所製造之改造手槍乙支（查獲後編定管制編號為0000
    000000號）及於九十四年一月間所購得而持有含直徑
    七點八釐米金屬彈頭之土造子彈貳顆而查獲；復於同年五月
    六日二十三時五十五分許，在甲○○位於臺北縣板橋市○○
    路一一○巷四弄十四號四樓之住處內，起出其於九十四年四
    月底某日所製造之改造手槍乙支（查獲後編定管制編號為0
    000000000號）而查獲。
五、案經臺北縣政府警察局海山分局及臺北市政府警察局萬華分
    局移送臺灣板橋地方法院檢察署檢察官偵查起訴。
    理  由
一、犯罪事實之認定：
  (一)上揭持有改造手槍、子彈、金屬槍管及將玩具手槍以換裝金
    屬槍管方式改造成具殺傷力改造手槍之事實與查獲過程，業
    據被告甲○○自白不諱在卷，復有扣案改造手槍三枝（查獲
    後編定管制編號為0000000000號0000000
    000號及0000000000號）及土造子彈二顆可資
    佐證，堪信被告前開自白應與事實相符。
  (二)又上述扣案槍枝及子彈經囑託內政部警政署刑事警察局鑑定
    結果，槍枝部分均係由仿ＦＮ廠一九一○型半自動手槍製造
    之玩具手槍換裝土造金屬槍管方式改造而成，機械性能良好
    ，可擊發適用之子彈，具殺傷力；另子彈二顆均係具直徑七
    點八釐米金屬彈頭之土造子彈，經採樣乙顆試射，可擊發，
    具殺傷力，此有該局九十四年三月一日刑鑑字第○九四○○
    一八八二五號及九十四年六月六日刑鑑字第○九四○○七一
    九一二號槍彈鑑定書各乙份附卷可稽。
  (三)此外，復有拍攝扣案改造玩具手槍及子彈之相片三幀附卷可
    為佐憑，本件事證已臻明確，被告如事實欄所載未經許可而
    持有具殺傷力之改造手槍、土造子彈及金屬槍管與製造改造
    手槍之犯行，已足認定，應予依法論科。
二、論罪科刑之法律適用：
  (一)被告自九十三年底某日起至九十四年一月二十五日查獲時止
    持有上開槍枝管制編號為0000000000號之改造手
    槍乙支行為後，槍砲彈藥刀械管制條例於九十四年一月二十
    六日部分修正公布，並於同年月二十八日施行（以下稱為修
    正後槍砲彈藥刀械管制條例，修正前之條款則稱為修正前槍
    砲彈藥刀械管制條例，至於本次未經修正變動之條款則仍稱
    為槍砲彈藥刀械管制條例）。其中第四條第一項第一款關於
    「其他可發射金屬或子彈具有殺傷力各式槍砲」之槍砲定義
    規定並無變更，而修正前第十一條第四項關於未經許可持有
    其他可發射金屬或子彈具有殺傷力各式槍砲罪之規定，則移
    列於修正後第八條第四項，法定刑亦由原定之「一年以上七
    年以下有期徒刑，併科新臺幣七百萬元以下罰金」，提高修
    正為「三年以上十年以下有期徒刑，併科新臺幣七百萬元以
    下罰金」。比較修法前後刑之輕重，以修正前槍砲彈藥刀械
    管制條例第十一條第四項之規定有利於被告，依刑法第二條
    第一項但書之規定，就被告此部分持有改造手槍之行為應適
    用修正前槍砲彈藥刀械管制條例第十一條第四項之規定論處
    。
  (二)按將不具殺傷力之玩具手槍改裝成可發射子彈具殺傷力之改
    造手槍，核屬製造槍砲彈藥刀械管制條例第四條第一項第一
    款所定「其他可發射金屬或子彈具有殺傷力各式槍砲」之行
    為；另金屬槍管則為同條例第四條第三項所定槍砲之主要組
    成零件，內政部並業依上開規定，於八十六年十一月二十四
    日以台（八六）內警字第八六七○六八三號公告。核被告甲
    ○○所為，係犯：1.修正前槍砲彈藥刀械管制條例第十一條
    第四項之未經許可持有改造手槍罪（持有槍枝管制編號為0
    000000000號改造手槍之部分）；2.槍砲彈藥刀械
    管制條例第十二條第四項之未經許可持有子彈罪（持有土造
    子彈二顆部分）；3.槍砲彈藥刀械管制條例第十三條第四項
    之未經許可持有槍砲主要組成零件罪（持有金屬槍管兩枝之
    部分）；4.修正後槍砲彈藥刀械管制條例第八條第一項之未
    經許可製造可發射子彈具有殺傷力之改造手槍罪（製造二枝
    改造手槍部分）。公訴人起訴意旨認被告就查獲槍枝管制編
    號為0000000000號改造手槍係犯未經許可製造可
    發射子彈具殺傷力之改造手槍罪部分，雖經本院審理後認不
    能成立該罪（詳后述不另為無罪諭知部分），然起訴書犯罪
    意旨已載明警於九十四年一月二十五日查獲其所持有上開改
    造手槍之事實，自應認此未經許可持有改造手槍部分業經起
    訴，而為本院應予審判之範圍。又製造改造手槍後之犯罪性
    質當然包含製造後持有之行為，是被告製造改造手槍後持有
    之低度行為，應為製造之高度行為所吸收，不另論罪。被告
    先後兩次製造改造手槍及持有槍砲主要組成零件犯行，均時
    間緊接，方法相同，各觸犯構成要件相同之罪，顯俱係基於
    概括犯意而為之，均為連續犯，應各依刑法第五十六條之規
    定分別論以一罪，並均加重其刑。又修正前槍砲彈藥刀械管
    制條例第十一條第一項關於未經許可製造其他可發射子彈具
    有殺傷力各式槍砲罪之規定，於修正後移列於修正後第八條
    第一項，法定刑則由「五年以上有期徒刑，併科新臺幣一千
    萬元以下罰金」，提高修正為「無期徒刑或五年以上有期徒
    刑，併科新臺幣一千萬元以下罰金」。被告首次製造改造手
    槍之犯行雖係於槍砲彈藥刀械管制條例修正前為之，然其連
    續製造改造手槍之最後行為既係於槍砲彈藥刀械管制條例修
    正施行後所為，自應依其連續行為之最後行為時法即修正後
    槍砲彈藥刀械管制條例第八條第一項之規定處斷（最高法院
    二十九年度上字第三八六六號判例參照），附此說明。被告
    同時購入金屬槍管及子彈而持有之行為，係以一個持有行為
    同時觸犯未經許可持有子彈罪及未經許可持有槍砲主要組成
    零件罪兩罪名，為想像競合犯，應依刑法第五十五條之規定
    從其中較重之未經許可持有槍砲主要組成零件罪論處。而被
    告購買金屬槍管時係依槍枝型式指明特定型號以供改造玩具
    手槍使用，此經其於本院審理中自承明確（參本院審判筆錄
    第四頁），故被告所犯未經許可持有槍砲主要組成零件罪及
    未經許可製造可發射子彈具有殺傷力之改造手槍罪二罪間，
    有目的與手段之牽連犯關係，為裁判上一罪，應依刑法第五
    十五條之規定從其中較重之未經許可製造可發射子彈具有殺
    傷力之改造手槍罪處斷。又被告所犯上開未經許可持有可發
    射子彈具殺傷力之改造手槍罪及未經許可製造可發射子彈具
    殺傷力之改造手槍罪二罪間，方法各別，行為互殊，應予分
    論併罰。另被告前因偽造文書案件，經本院以九十年度訴字
    第二四一號判處有期徒刑五月確定，其後再因違反毒品危害
    防制條例案件，經本院以九十年度板簡字第一一七五號判處
    有期徒刑五月確定，以上所處有期徒刑經定應執行刑為九月
    ，甫於九十一年九月五日縮刑期滿執行完畢，此有臺灣高等
    法院被告前案紀錄表附卷足參，其於五年以內再犯本件最重
    本刑為有期徒刑以上之罪，為累犯，應依刑法第四十七條之
    規定加重其刑，其中就所犯連續未經許可製造可發射子彈具
    殺傷力之改造手槍罪部應依法遞加之。
  (三)爰審酌被告有如事實欄所載之犯罪與執行紀錄（參卷附臺灣
    高等法院被告前案紀錄表），足認素行不佳，教育程度為高
    中肄業（參被告警詢筆錄教育程度欄），智識能力非差，其
    持有槍彈及槍砲主要組成零件與製造槍砲之行為已造成社會
    安全之危害，且數量非微，復於九十四年一月二十五日首次
    遭查獲後又再為相同犯行，顯見並無悛悔之意，惡性匪淺，
    惟於審理中能自白犯行，犯後態度尚非不佳等一切情狀，量
    處如主文所示之刑及就罰金部分諭知易服勞役之標準，並定
    其應執行之刑，以資儆懲。
  (四)扣案改造手槍三支（槍枝管制編號為0000000000
    號0000000000號及0000000000號）及
    未經試射含直徑七點八釐米金屬彈頭之土造子彈乙顆，均為
    違禁物，應依刑法第三十八條第一項第一款併予以宣告沒收
    。另扣案於鑑定時業經試射含直徑七點八釐米金屬彈頭之土
    造子彈乙顆，雖因於鑑定時試射而不具子彈之功能，非違禁
    物，然仍係被告所有供本件未經許可持有子彈犯罪所用之物
    ，亦應依刑法第三十八條第一項第二款之規定沒收。至於警
    於九十四年一月二十五日另扣得之改造子彈與土造子彈各乙
    顆、九十四年五月六日扣得之改造子彈四顆及改造手槍半成
    品二枝（槍枝管制編號為0000000000號、000
    0000000號），經鑑定結果均認不具殺傷力，有內政
    部警政署刑事警察局九十四年三月一日刑鑑字第○九四○○
    一八八二五號及九十四年六月六日刑鑑字第○九四○○七一
    九一二號槍彈鑑定書各乙份附卷可稽，核非槍砲彈藥刀械管
    制條例所定之槍彈而不屬違禁物品，亦非被告本件犯罪所用
    之物，與刑法第三十八條所定沒收要件均為不符，自無從為
    沒收之諭知。又警於九十四年五月六日扣得之砂輪機乙臺、
    比例尺乙個、電鑽機乙台及銼刀乙支等物，公訴人雖認係被
    告改造手槍所用之工具，惟被告於警詢、偵查及本院審理中
    均陳稱該等工具或係友人寄放，或為自己從事音響維修時使
    用，並未用為本件改造手槍之用等語，並明確陳稱本件拆換
    槍管並未使用任工具，僅係以徒手鎖緊之方式為之（參九十
    四年度偵字第八一九三號偵查卷第四十八頁、第一百一十六
    頁，及本院第三十一頁九十四年七月十四日準備程序筆錄）
    。按被告既坦認改造手槍之犯行，衡情應無徒就改造方式之
    犯罪手段為不實否認之必要與實益，而遍閱卷證亦無任何事
    證可資認定該上開工具確係供被告改造手槍所使用，其此部
    分辯解堪信屬實，是上開扣案工具並非被告本件製造改造手
    槍犯罪使用之物，已足認定，核與刑法第三十八條第一項第
    二款所定沒收要件不符，復不屬法定應為義務沒收之違禁物
    品，自亦無於被告刑之宣告項下併為沒收之餘地。
三、不另為無罪諭知之部分：
  (一)公訴意旨尚以：扣案槍枝管制編號為0000000000
    號之改造手槍乙支，係被告甲○○於九十四年一月底至同年
    五月六日期間內某日，在其位於臺北縣板橋市○○路一一○
    巷四弄十四號四樓之住處內，以將玩具手槍更換先前購入金
    屬槍管之方式製造為具殺傷力之改造手槍等情，因認被告就
    此亦涉犯修正後槍砲彈藥刀械管制條例第八條第一項之未經
    許可製造可發射子彈具有殺傷力之改造手槍罪嫌。
  (二)按犯罪事實應依證據認定之，無證據不得認定犯罪事實，又
    不能證明被告犯罪者，應諭知無罪之判決，刑事訴訟法第一
    百五十四條第二項、第三百零一條第一項分別定有明文。次
    按刑事訴訟法上所謂認定犯罪事實之證據，係指足以證明被
    告確有犯罪行為之積極證據而言，該項證據必須適合於被告
    犯罪事實之認定，始得採為斷罪之資料；而認定犯罪事實所
    憑之證據，雖不以直接證據為限，間接證據亦包括在內，然
    而無論直接或間接證據，其為訴訟上之證明，須於通常一般
    之人均不致有所懷疑，而得確信其為真實之程度者，始得據
    為有罪之認定，倘其證明尚未達到此一程度，而有合理之懷
    疑存在時，事實審法院在心證上無從為有罪之確信，自應為
    無罪之判決，最高法院六十九年台上字第四九一三號、七十
    六年度台上字第四九八六號判例亦可資參照。
  (三)公訴人認被告另涉犯上開未經許可製造可發射子彈具有殺傷
    力之改造手槍罪嫌，無非係以被告於警詢及偵查中之自白、
    扣案槍枝管制編號為0000000000號之改造手槍、
    卷附內政部警政署刑事警察局九十四年三月一日刑鑑字第○
    九四○○一八八二五號槍彈鑑定書及扣案砂輪機乙臺、比例
    尺乙個、電鑽機乙台及銼刀乙支等物，為其論據。訊之被告
    堅詞否認有此等改造手槍犯行，辯以該改造手槍係伊於九十
    三年底在國道二號高速公路中和交流道某處，向年籍不詳綽
    號「小龍」之成年男子以五千元之價格購得，購得之狀態即
    為查獲之時狀態，未曾自行換裝槍管或為其他改造行為等語
    。
  (四)經查：
    (一)扣案槍枝管制編號為0000000000號之改造手槍
      ，及卷附內政部警政署刑事警察局九十四年三月一日刑鑑
      字第○九四○○一八八二五號槍彈鑑定書等證據，固得為
      被告非法持有該改造手槍之證明，惟尚無從徒憑此遽認該
      改造手槍係被告自行換裝槍管而成，是以被告是否有換裝
      該改造手槍槍管之行為，仍需有其他證據證明之。
    (二)警於九十四年一月二十五日在臺北縣板橋市○○路○段二
      四三號十三樓之五，自被告甲○○所攜背包內起出扣案槍
      枝管制編號為0000000000號之改造手槍後，被
      告於警詢中始終否認為其所有，辯稱係友人彭星維所寄放
      （參九十四年度偵字第二五六九號偵查卷第六頁至第八頁
      ）。雖其嗣於偵查中坦認為其持有（參上開偵查卷第二十
      八頁背面），惟遍閱卷證並無任何關於被告坦認以換裝槍
      管方式改造上開改造手槍之自白。而被告於九十四年五月
      六日第二度遭查獲並扣得槍枝管制編號為0000000
      000號之改造手槍乙枝後，在偵查及警詢中雖均坦認有
      以換裝槍管方式改造手槍之行為，然並未具體說明所指自
      行改造之手槍為何，則其所稱自行改造手槍之行為究係指
      九十四年五月六日所查獲之改造手槍，抑或包含九十四年
      一月二十五日查獲二枝改造手槍之全部或其一？此由警詢
      及偵查筆錄之記載尚難區辨，檢察官及司法警察亦未就此
      訊問明確，則被告是否確曾為製造槍枝管制編號為000
      0000000號之改造手槍之自白，容非無疑。又被告
      於警詢中即已坦認曾前後兩次共向蘇逸玄購得槍管二支及
      八顆子彈，並均已為警扣案（其中兩顆子彈即為上開有罪
      部分經沒收之部分，另六顆子彈扣案後經鑑定不具殺傷力
      ，已詳如前述）等語（參九十四年度偵字第八一九三號偵
      查卷第七十四頁，則被告改造手槍既係以換裝槍管方式為
      之，客觀上其購得兩枝槍管理應僅能改造兩枝手槍，此亦
      與被告在本院審理中所稱其僅換裝九十四年一月二十四日
      扣案槍枝管制編號為0000000000號改造手槍槍
      管及九十四年五月六日扣得之槍枝管制編號為00000
      00000號之改造手槍槍管，而九十四年一月二十四日
      查獲槍枝管制編號為0000000000號之改造手槍
      則未曾為換裝槍管或其他改裝行為，該槍枝購得之狀態即
      為查獲之時狀態等辯解，相為合致。
    (三)又被告換裝槍管之方式係以徒手方式旋轉拆換，並未使用
      工具，此經其於偵查及本院審理中陳明在卷（參九十四年
      度偵字第八一九三號偵查卷第四十八頁、第一百一十六頁
      及本院九十四年七月十四日準備程序筆錄第三頁及審判筆
      錄第四頁），則被告改造手槍是否確有使用扣案砂輪機乙
      臺、比例尺乙個、電鑽機乙台及銼刀乙支等工具，尚難得
      其確定。況該批工具係於九十四年五月六日查獲，在別無
      其他明確事證佐參之情形下，尤難遽指係供被告換裝前於
      九十四年一月二十五日即已遭查獲之改造手槍槍管所使用
      ，是扣案工具亦不適合作為被告製造槍枝犯罪事實之證明
      。
    (四)此外，復無其他積極事證可認被告確有以將玩具手槍更換
      先前購入金屬槍管之方式製造扣案槍枝管制編號為000
      0000000號之具殺傷力改造手槍之行為，本院認卷
      存事證就此部分作為訴訟上之證明，尚未能達於通常一般
      之人均不致有所懷疑得確信其為真實之程度，而仍有合理
      之懷疑存在，在心證上無從為有罪之確信，循據前開之說
      明，原應為無罪之判決。惟公訴人認此部分與被告前揭經
      起訴論科之製造槍枝犯罪部分有連續犯之載判上一罪關係
      ，爰不無罪之諭知，併為說明。
據上論斷，應依刑事訴訟法第二百九十九條第一項前段，修正後
槍砲彈藥刀械管制條例第八條第一項、修正前槍砲彈藥刀械管制
條例第十一條第四項、槍砲彈藥刀械管制條例第十二條第四項、
第十三條第四項，刑法第十一條前段、第二條第一項但書、第五
十六條、第五十五條、第四十七條、第四十二條第二項、第五十
一條第五款、第三十八條第一項第一款、第二款，罰金罰鍰提高
標準條例第二條，現行法規所定貨幣單位折算新臺幣條例第二條
，判決如主文。
本案經檢察官曾文鐘到庭執行職務。
中　　華　　民　　國　　94　　年　　9 　　月　　13　　日
                  刑事第十庭  審判長法　官  侯  志  融
                                    法  官  張  宏  節
                                    法  官  楊  博  欽
以上正本證明與原本無異
如不服本判決應於送達後十日內向本院提出上訴狀
                                    書記官　曾  美  滋
中　　華　　民　　國　　94　　年　　9 　　月　　13　　日
附錄本案論罪科刑法條全文：
九十四年一月二十六日修正後槍砲彈藥刀械管制條例
第八條第一項
  未經許可，製造、販賣或運輸鋼筆槍、瓦斯槍、麻醉槍、獵槍
  、空氣槍或第四條第一項第一款所定其他可發射金屬或子彈具
  有殺傷力之各式槍砲者，處無期徒刑或五年以上有期徒刑，併
  科新臺幣一千萬元以下罰金。
九十四年一月二十六日修正前槍砲彈藥刀械管制條例
第十二條第四項
  未經許可，持有、寄藏或意圖販賣而陳列子彈者，處五年以下
  有期徒刑，併科新臺幣三百萬元以下罰金。
槍砲彈藥刀械管制條例（九十四年一月二十六日未修正之部分）
第十二條第四項
  未經許可，持有、寄藏或意圖販賣而陳列子彈者，處五年以下
  有期徒刑，併科新臺幣三百萬元以下罰金。
第十三條第四項
  未經許可，持有、寄藏或意圖販賣而陳列第一項所列零件者，
  第六月以上五年以下有期徒刑，併科新臺幣三百萬元以下罰金
  。
